【裁判字號】    91,訴,1247
【裁判日期】    920317
【裁判案由】    強盜等
【裁判全文】
臺灣板橋地方法院刑事判決                        九十一年度訴字第一二四七號
    公  訴  人  臺灣板橋地方法院檢察署檢察官
    被      告  戊○○
    指定辯護人  甲○公設辯護人  湯明純
右列被告因強盜案件，經檢察官提起公訴（九十一年度偵字第八二一八號），甲○判
決如左：
    主  文
戊○○無罪。
    理  由
一、公訴意旨略以：被告戊○○、癸○○（同案被告，業經甲○判決有罪在案）、子
    ○○（同案被告，通緝中）與己○○、壬○○（此二人係同案被告，均經另案判
    決有罪確定），共同基於為自己不法所有之意圖，於民國九十年四月十一日下午
    二時許，在臺北縣中和市○○街三十巷九號，由癸○○及戊○○在外接應，另由
    子○○、己○○、壬○○持模型槍進入該處，喝令該處之人將財物交出，致使該
    屋之庚○○、丁○○、丙○○及辛○○不能抗拒，而分別交出庚○○所有之手機
    一枝、丁○○所有之現金新臺幣（下同）三萬元、丙○○所有之現金十三萬元、
    手機一枝、皮夾一個及勞力士金錶一只，辛○○所有之現金十萬元及手機一枝，
    以及在現場之帳冊（約五、六本），所得現金共二十六萬元部分，由五人朋分花
    用殆盡，手機、皮夾、帳冊部分則丟棄於基隆七堵附近山區，而勞力士金錶一只
    則由癸○○、戊○○、己○○及壬○○於同年月十三日，在臺中市○○路○段四
    九九之四號之「勝宏中古車行」，以二十萬元轉賣予不知情之乙○○（綽號阿西
    ），所得款項亦朋分花用殆盡，因認被告戊○○涉有刑法第三百三十條第一項「
    結夥三人以上」之加重強盜罪嫌云云。
二、按犯罪事實，應依證據認定之，無證據不得推定其犯罪事實；不能證明被告犯罪
    者，應諭知無罪之判決，刑事訴訟法第一百五十四條及第三百零一條第一項分別
    定有明文。又共同被告所為不利於己之供述，固得採為其他共同被告犯罪之證據
    ，惟此項不利之供述，仍應調查其他必要之證據，以察其是否與事實相符，自難
    專憑此項供述，為其他共同被告犯罪事實之認定；認定不利於被告之事實，須依
    積極證據，苟積極證據不足為不利於被告事實之認定時，即應為有利於被告之認
    定，更不必有何有利之證據，最高法院三十一年度上字第二四二三號及三十年度
    上字第八一六號判例亦著有明文。
三、公訴人認被告戊○○涉有刑法第三百三十條第一項「結夥三人以上」之加重強盜
    罪嫌，係以同案被告癸○○及壬○○均具體指述被告戊○○有參與本件之強盜案
    、分得贓款及前去臺中轉賣勞力士錶之事實，且互核一致，參酌同案被告癸○○
    及壬○○與被告戊○○並無仇怨，應無構陷之理，此外，並有被害人庚○○等人
    指述遭盜取財物之事實及認領保管單一紙在卷可憑，被告戊○○之犯嫌應堪認定
    等情為其論據。
四、訊據被告戊○○堅決否認有前揭公訴人所指之犯行，辯稱：伊並未參與強盜犯行
    ，案發當時，伊應係住高雄等語。
五、經查：
  （一）本件案發後，同案被告癸○○、壬○○、己○○、子○○均未供出被告戊○○亦有參與犯行，致其中同案被告壬○○、己○○經甲○及臺灣高等法院審
        理後，迄至九十一年三月十九日宣判時均未能查知尚有被告戊○○涉案，而
        於九十一年三月二十二日同案被告癸○○始於檢察官偵查中供出尚有被告戊○○涉案，始由臺北縣政府警察局土城分局分別借提同案被告癸○○、壬○○訊問，一致供出被告戊○○等情，業據同案被告壬○○、己○○供明在卷
        ，並有同案被告壬○○、己○○之甲○及臺灣高等法院審之判決各一份附卷
        可稽。
  （二）同案被告癸○○經甲○送請法務部調查局施以測謊鑑定結果，其稱「戊○○
        有參與中和新生街之搶案」，經測試呈情緒波動反應，研判有說謊，亦有該
        局九十一年十二月十二日調科參字第０九一００七二八四００號函一紙附卷
        可稽。
  （三）同案被告壬○○雖於九十一年四月九日經臺北縣政府警察局土城分局借提時
        ，供稱其與己○○、癸○○及被告戊○○四人前往臺中販賣強盜而得之手錶
        ，共五人一起犯案等語及於甲○審理時供稱：當時伊未說戊○○，伊跟戊○○、子○○不熟；當時伊在基隆做保全，月薪三萬多元；手錶由伊四人在勝
        宏中古車行轉賣二十萬元，是伊、癸○○、戊○○、己○○四人朋分花用；
        戊○○是己○○帶過去的等語。惟查，訊據被告戊○○供稱其認識同案被告
        壬○○，則設若被告戊○○果真有共犯本件之犯行，何以案發後不久即到案
        之同案被告壬○○、己○○均僅供出共犯之癸○○及子○○，而獨漏另一共
        犯即被告戊○○？再者，同案被告壬○○對於被告戊○○於本件搶案時，究
        係分擔何部分行為？何以被告戊○○未一起進入臺北縣中和市○○街三十巷
        九號行搶？均未能具體指明，而僅粗略供稱被告戊○○亦有參與犯行，並共
        赴宏中古車行轉賣搶得之勞力士錶二十萬元，而由其與癸○○、戊○○、己○○四人朋分花用云云。事實上，如依同案被告壬○○所供，係五人行搶，
        且另一共犯子○○亦有分贓，則應係五人朋分花用，而非四人朋分花用。由
        此可見，同案被告壬○○所為不利被告戊○○之上開供述，其真實性仍待商
        榷。
  （四）訊據證人乙○○到庭結證稱，伊並未看見被告戊○○前來轉賣該只勞力士錶
        等語；再者，同案被告子○○經甲○傳拘無著，而予以通緝中及同案被告己○○亦傳喚無著，致均無法對之查證。則本件在同案被告癸○○之供述有上
        開說謊之瑕疵下，自不能僅憑同案被告壬○○之片面供述，即認被告戊○○
        係共犯，公訴意旨，尚有誤會。此外，復查無其他積極證據足以證明被告有
        上開強盜之犯行，揆諸前揭意旨，不能證明被告犯罪，自應諭知無罪之判決
        。
六、至被告子○○部分，待其到案後另由甲○審結。
據上論斷，應依刑事訴訟法第三百零一條第一項判決如主文。
本案經檢察官王秀慧到庭執行職務
中    華    民    國      九十二        年     三       月      十七    日
                                      臺灣板橋地方法院刑事第一庭
                                          法  官  楊  千  儀
右正本證明與原本無異。
如不服本判決，應於判決送達後十日內，向甲○提出上訴狀。
                                          書記官  吳  河  東
中    華    民    國      九十二        年              月              日


司法院資訊處製作；財團法人民間司法改革基金會備份。
